Carlos De La O Arce

Ingeniero en Software

Heredia, Costa Rica

+506 8489-1066

cmdelaoa@gmail.com

https://www.linkedin.com/in/carlos-de-la-o-arce-5a1178279/

PERFIL PROFESIONAL

Desarrollador de software aplicando nuevas tecnologías y metodologías para la creación de proyectos innovadores en el área de frontend y backend. Cuento con habilidades técnicas en JavaScript, C#, C++, Java, CSS, HTML, Power BI y SQL Server, además de una sólida experiencia en el desarrollo de aplicaciones web.

EDUCACIÓN

Universidad CENFOTEC

Bachillerato en Ingeniería del Software
Enero 2024 – Presente

Colegio Técnico Profesional CIT Técnico Medio en Desarrollo de Software 2018 – 2023

EXPERIENCIA PROFESIONAL

Pasante en Desarrollo de Software Dimsa Software Dic 2023 – Ene 2024

- Diseño y desarrollo de interfaces gráficas con Visual Basic.
- Implementación de controles funcionales e integración con arquitectura existente.

Pasante en Tecnología y Análisis de Datos para Recursos Humanos Align Technology Oct 2023 – Nov 2023

- Desarrollo de dashboards en Power Bl con datos extraídos en SQL.
- Modelado de datos con DAX y análisis para decisiones estratégicas.

Pasante en Soporte Técnico Tradestation Global Services Oct 2022 – Nov 2022

- Soporte técnico y resolución de problemas de red.
- Conocimiento práctico de las operaciones del departamento de Tecnología.

HABILIDADES TÉCNICAS

- Lenguajes: C#, Java, Python, JavaScript, HTML/CSS, C++, PL/SQL
- Frameworks y herramientas: React, Node.js, REST APIs, GitHub
- Bases de datos: SQL Server, MySQL, MongoDB
- Herramientas de análisis: Power BI, Excel

HABILIDADES BLANDAS

- Resolución de problemas
- Trabajo en equipo
- Adaptabilidad
- Comunicación efectiva

IDIOMAS

Español: NativoInglés: B2+Portugués A2